Cédric Thiébault

3996 Coloniale, Montréal, QC, H2W 2B8 1 514 844-6979 cedric.thiebault@gmail.com

Langues : français, anglais Nationalités : français, canadien

Blogue: http://surunairdejava.com



Architecte / développeur senior Java

Ingénieur informatique fort d'une expérience de 13 ans en développement Java et de plus de 4 ans en architecture logicielle, je cherche à élargir et partager mes compétences en Suisse dans un poste combinant architecture et développement Java au sein d'une entreprise aux technologies innovantes liées à l'open-source.

- Expérience de plus de 13 ans en développement Java backend/frontend avec une très bonne maîtrise des technologies open-source
- 4 ans d'architecture d'application web Java
- Développement de logiciel Open Source dans le domaine de l'épidémiologie et de la bioinformatique
- Très bon esprit d'analyse et capacité à travailler en équipe
- Très intéressé par les technologies complémentaires à Java : Javascript, Scala et autres langages alternatifs de la JVM

Compétences informatiques

- Langage: Java 7, Javascript, Python, PHP
- Framework: Spring Framework, Spring Batch, Hibernate Validator, Spring Boot
- Persistence: JTA, JPA/Hibernate, MongoDB, Neo4i, Spring Data, OrientDB, EhCache
- Web: GWT (GWTP, SmartGWT), Wicket, JSP, Spring MVC, Struts, LESS, Bootstrap
- **REST**: RestEasy, Jersey, Spring MVC, Protocol Buffer, Swagger
- Javascript: AngularJS, Yeoman, Bower, Grunt
- **Security**: Shiro, Spring Security
- Test: JUnit, Mockito, EasyMock, Fest Assertions, AssertJ
- Search : Elastic Search, SolR, Lucene
- **SCM/Build**: Git, Subversion, Gradle, Maven
- **DevOps**: Jenkins, Sonar, Vagrant, Amazon EC2
- Server/Environment: Tomcat, Jetty, Linux, Windows, IntelliJ Idea, Eclipse
- Methodology : Scrum, TDD, XP

Expériences professionnelles

Maelstrom Research / OBiBa - Montréal

http://maelstrom-research.org / http://obiba.org

[juin 2010 - aujourd'hui]

Maelstrom Research est la fusion d'une équipe de chercheurs en épidémiologie et du projet de développement de logiciel libre OBiBa.

Senior au sein d'une équipe de 5 programmeurs, je participe au développement d'applications web open source pour les études épidémiologiques et les biobanques. Mes contributions sont visibles sur GitHub (https://github.com/cthiebault).

Responsabilités

- Analyse des besoins. Abstraction et séparation des problèmes. Rédaction des user stories et création des mockup/wireframe.
- Architecture, choix des design patterns et des technologies.
- Veille technologique et preuves de concept
- Développement en itération Scrum
- Revue de code des pull requests
- Support des utilisateurs (https://groups.google.com/forum/#!forum/obiba-users)

Réalisations

Je développe actuellement une preuve de concept pour une application RESTful (Spring Boot, Spring MVC) avec un client Javascript AngularJS (avec Yeoman, Bower et Grunt) dans le but d'évaluer la pertinence de AngularJS par rapport à notre expertise GWT.

Projet: Opal (https://github.com/obiba/opal)

Gestionnaire de données des participants (application web disponible sous forme de package Debian). Refonte majeure et développement de nouvelles fonctionnalités pour la version 2.0 :

- Migration d'important projets Maven vers Gradle
- Benchmark, profiling et optimisation des services les plus lents
- Mise en place de OrientDB pour remplacer Hibernate/HSQLDB
- Migration du framework MVP pour GWT de gwt-presenter vers GwtP et Gwt-bootstrap
- Configuration des transaction JTA (JOTM) et Hibernate pour supporter la création/destruction de multiple SessionFactory au runtime
- Optimisation du module MongoDB pour rattraper les performances du module Hibernate
- Mise en place de Bean Validation
- Mise en place d'outils permettant d'augmenter la qualité du code lors le cycle de développement (PMD, findBugs, Jenkins, Sonar, etc.)

Projet: Onyx (https://github.com/obiba/onyx)

Logiciel d'interview des participants :

- Réalisation de l'éditeur de guestionnaire sous Wicket
- Support des question de type vidéo (html5) et audio (servlet pour enregistrer)

• Support de LDAP et Atlassian Crowd pour l'authentification (via Shiro)

Projet : Mica (https://drupal.org/project/mica_distribution)

Portail pour les consortium d'études. Application basée sur le CMS Drupal (PHP) :

- Développement de plusieurs modules : catalogue d'études, de datasets, demandes d'accès aux données, etc.
- Communication avec le gestionnaire de données des participants Opal en REST
- Création d'un thème basé sur Bootstrap en utilisant LESS.

P3G Consortium - Montréal

[mai 2007 - juin 2010]

http://p3g.org

Responsabilités

Responsable du développement informatique :

- Embauche et gestion d'équipe
- Analyse des besoins des chercheurs
- Conception de l'architecture des applications et choix des technologies impliquées
- Veille technologique et R&D
- Mise en place de la méthodologie SCRUM

Réalisations

Développement d'un gestionnaire de contenu pour décrire les études épidémiologiques (p3gobservatory.org). Composé d'une application d'administration (Wicket, Spring, Hibernate) pour la publication et révision du contenu et d'une application publique (Spring MVC et communication REST avec le module d'administration).

Développement d'une application permettant de faciliter l'harmonisation des données des études épidémiologiques (datashaper.org). Les données sont stockées sous forme ontologique (RDF) avec OpenRDF/Sesame. L'interface utilise SmartGWT et REST pour communiquer avec le serveur.

Mise en place d'une forge logicielle sur Amazon EC2 : Git, Jenkins, Nexus, Sonar, Jira, Confluence.

Axon ID - Montréal

[déc. 2006 - mai 2007]

http://axon-id.com

Développement d'une application web permettant d'accélérer le temps de réponse des agents de vente de produit d'assurance de Industrielle Alliance.

Cette application (Struts, Spring, Ibatis, Javascript/Ajax) communique avec les programmes RPG existant (AS400) et utilise une architecture SOA.

McGill / Génome Québec - Montréal

http://mcgill.ca

Consultant pour Distinct Horizon / Sequence Technologie

Responsabilités

Automatiser les étapes d'analyse des protéines en centralisant les données entre les différents instruments du laboratoire. Centraliser l'accès aux applications et aux données du laboratoire.

Réalisations

Développement d'un LIMS (Laboratory Information Management Systems). Réalisation des modules suivants:

- Modélisation et capture des données biologiques (Hibernate)
- Agents de communication (RMI/JMS) entre l'application centrale et les instruments
- Gestion du flux des échantillons à analyser par les instruments et collecte des résultats

Conception et mise en place d'un portail relié aux autres applications du laboratoire avec authentification unique (CAS, Central Authentication Service).

Distinct Horizon / Sequence Technologie - Montréal [avril 2003 - août 2005]

[août 2005 - déc. 2006]

Responsabilités

Analyser les besoins des clients, rédiger les spécifications, modéliser les modules en UML, développer et tester ces modules. Maintenir le plan de développement et rédiger les SOP. Concevoir l'architecture de l'application et choisir les technologies impliquées.

Réalisations

Réalisation d'un gestionnaire de document (basé sur Struts), destiné aux entreprises pharmaceutiques et bioinformatiques (FDA compliance).

InpixMedia - Montréal

[mai 2002 - avril 2003]

http://inpix.ca

Responsabilités

Fidéliser les membres de la base de données de Futureshop.ca et récolter des informations dans le cadre des activités de marketing direct en ligne de l'un des plus importants détaillants sur le Web au Canada.

Réalisations

Développement d'une application web (JPS/Servlet sous Tomcat) permettant la mise en ligne de microsites promotionnels. Réalisation d'un module autonome permettant aux clients de gérer eux-mêmes leur campagne d'envoi d'infolettre.

Stages dans le cadre de mes études d'ingénieur informatique.

Responsabilités

Créer des outils de test qui facilitent la validation des nouvelles versions du produit (application comprenant le langage naturel).

Réalisations

Développement d'un module permettant le transfert d'une boîte aux lettres mail vers une base de données, ainsi que sa consultation (adaptation du module JavaMail en SQL). Création d'un outil de normalisation d'email en Java, C++ et Perl.

Développement sous Unix un outil comparant deux boîtes aux lettres. Création d'un module, intégré au programme, qui étudie la performance du produit.

Contributions et publications

Mes contributions open source sont visibles sur mon profil GitHub: https://github.com/cthiebault

Je publie également mes expériences Java sur mon blogue : http://surunairdejava.com

Formation académique

1996 - 2001

Ingénieur en informatique et télécom réseaux diplômé de l'EFREI (Ecole Française d'Electronique et d'Informatique) - Paris, France.

Formation continue

Dans le cadre de la veille technologique et étant très intéressé par les nouvelles technologies, j'assiste régulièrement aux conférences du Montréal Java User Group, MontréalJS ainsi que celles du Google Developer Group.

Centres d'intérêt

Parapente (diplôme d'instructeur de la fédération Québécoise de vol libre), kite-surf / snowkite, longue randonnée.

Références sur demande